---
title: "Hitters"
author: "Juan Manuel Cabrera"
date: "2023-07-27"
output: html_document
---

```{r setup, include=FALSE}
knitr::opts_chunk$set(echo = T,
                      message = F,
                      warning = F)
```


```{r}
#Librerias
library(ggplot2)
library(dplyr)

#Carga el archivo
hitters <- read.csv("Hitters.csv", sep = ",")
```


### **0. Preprocesado del dataframe Hitter**

Se carga el dataset Hitters y se muestran las 6 primeras filas,

Se observa que el dataset está formado por un total de `r dim(hitters)[2]` 
características y `r dim(hitters)[1]` muestras.


```{r}
#Muestra las 6 primera filas
head(hitters)
```

A continuación se muestra una tabla con los distintos tipos de datos que conforman
el dataframe.

Se disponen de varias variables que se pueden factorizar, estas son:

###
* League
* Division
* NewLeague

```{r}
#Muestra los tipos de datos
str(hitters)

```

```{r}
#Factorizamos algunos datos

hitters$League <- as.factor(hitters$League)
hitters$Division <- as.factor(hitters$Division)
hitters$NewLeague <- as.factor(hitters$NewLeague)

```

### **1. Variables factor**

Se crea un nuevo conjunto de datos con las variables factor y se muestran sus nombres.

```{r}
#A cada variable del dataframe se aplica la función is.factor para ver si es una
#variable factor, después se guardan en un dataframe aquellas variables factor.
#se observa si la variable se crea un nuevo conjunto
var_factor <- hitters[sapply(hitters, is.factor)]

#Se muestran los nombres de las variables
colnames(var_factor)
  
```

### **2. Variables jugador, homruns, años en grandes ligas y salario**

Se crea un conjunto de datos llamano "jugadodres" donde se almacenan las siguientes
variables:

###
* player
* HmRun
* Year
* Salary

Se muestran las 6 primeras filas del nuevo conjunto de datos.
```{r}
#Se seleccionan las columnas y se almacena en el dataframe jugadores
jugadores <- hitters %>% 
  select(player, HmRun, Years, Salary)

head(jugadores)
```

### **3. Ordenar jugadores por salarios**

A partir del nuevo conjunto de datos "jugadores" se ordena según salario de forma
decreciente.

Se muestran las 5 primeras filas.
```{r}
#Se ordena el dataframe jugadores según la variable Salary
jugadores <- arrange(jugadores, desc(Salary))

head(jugadores,5)
```

### **4. Jugadores de la liga nacional de 1986**

A continuación se van a mostrar el nombre de aquellos jugadores que pertenezcan 
a la liga Nacional (N) y que cobren mas de 2.000 miles de $.

```{r}
#Se filtra por liga y salario y se selecciona la columna player
hitters %>% 
  filter(League == 'N', Salary > 2000) %>% 
  select(player)
```

### **5.Jugadores con un salario entre 1300 y 1500 miles de dolares**

A partir del datafram se van a mostrar las carateristicas player y Salary de
aquellos jugadores que cobren entre 1300 y 1500 miles de dolares, además se
ordenará el salario de mayor a menor.

```{r}
#En primer lugar se filtra según el salario, después se seleccionan las columnas
#player y Salary y en último lugar se filtra de forma descendente.
hitters %>% 
  filter(Salary >= 1300 & Salary <= 1500) %>% 
  select(player, Salary) %>% 
  arrange(desc(Salary))
```


### **6. Conjunto de datos salario por homeruns**

En este apartado se va a crear un nuevo conjunto de datos con una nueva variable
donde se muestra el salario por del números de homeruns.

Se muestra los 6 primeros jugadores y el salario por del números de homeruns ordenado
de forma creaciente.

```{r}
salary_per_homerun <- hitters %>% 
  #Se cra una nueva variable con los datos deseados
  mutate(salary_per_homeruns = Salary/HmRun) %>%
  #Se selecciona las variables player y salary_per_homeruns
  select(player, salary_per_homeruns) %>% 
  #Ordena de menor a mayor
  arrange(salary_per_homeruns)

head(salary_per_homerun)
```


### **7. Homeruns identificador**

En el dataframe se crea una nueva variable llamada HmRun_Status donde se identifica 
cada jugador en función el número de homeruns según se muestra a continuación:

###
* Menos de 4 homeruns se identifica como "bajo"
* Entre 4 y 16 homeruns se identifica como "medio"
* Más de 16 homeruns se identifica como "alto"

```{r}

hitters %>% 
  #Se crea una nueva variable factorizada
  mutate(HmRun_Status = factor(
    #Para cada caso se le asigna un identificador
    case_when(
      HmRun < 4 ~ 'bajo',
      HmRun >= 4 & HmRun <16 ~ 'medio',
     HmRun >= 16 ~ 'alto',
))) %>% 
  head()


```



### **8. Media homeruns por liga**

Se crea una característica nueva en el dataframe donde se calcula la media de homeruns
por liga.

Se muestran las columnas player y la nueva característica creada.

```{r}

hitters %>% 
  #Se agrupa por liga
  group_by(League) %>%
  #Se determina la media de homeruns
  mutate(mean_HmRun = mean(HmRun)) %>% 
  #Muestra las 6 primeras filas del df 
  select(player, mean_HmRun) %>% 
  head()
```
